臺灣臺東地方法院民事裁定　九十二年度訴字第一六號
　　原　　　告　子○○
　　　　　　　　巳○○
　　　　　　　　己○○
　　　　　　　　甲○○
　　兼右四人
　　訴訟代理人　酉○○
　　被　　　告　庚○○
　　　　　　　　寅○○
　　　　　　　　丑○○
　　　　　　　　未○○
　　　　　　　　卯○○
　　　　　　　　申○○
　　　　　　　　戊○○
　　　　　　　　丁○○
　　　　　　　　壬○○
　　　　　　　　乙○○
　　　　　　　　辰○○
　　　　　　　　午○○
　　　　　　　　丙○○
　　　　　　　　辛○○
　　訴訟代理人　劉輝瑞律師
右當事人間請求交付管理權事件，原告為訴之追加，本院裁定如左：
    主      文
原告追加之訴及其假執行之聲請均駁回。
訴訟費用由原告負擔。
    理      由
一、按訴狀送達後，除得被告同意或該訴訟標的對於數人必須合一確定時，追加原非
    當事人之人為當事人者外，原告不得將原訴變更或追加他訴，民事訴訟法第二百
    五十五條第一項第一款及第五款定有明文；次按確定判決除當事人外，對於訴訟
    繫屬後為當事人之繼受人者，及為當事人或其繼受人占有請求之標的者亦有效力
    ，民事訴訟法第四百零一條第一項亦有明文。因此，倘為當事人占有請求之標的
    者，而非為自己而占有，如受任人、受寄人、管理人等，即為當事人之確定判決
    效力所及；又受僱人、學徒或其他基於類似之關係，受當事人指示而占有者，此
    等係輔助占有人，依社會通念不認輔助占有人為獨立之事實支配，其僅為占有人
    之占有機關，是亦無以輔助占有人為訴訟當事人之必要。次按管理委員承堂主及
    信徒大會之議辦理工作，臺東縣寶華山慈惠堂組織章程第二十二條規定甚詳，故
    管理委員倘依堂主指示辦理工作而占有標的物，即為堂主而占有至明。本件原告
    主張被告癸○○為臺東縣寶華山慈惠堂寺廟之堂主，其無權占有系爭廟產，而庚
    ○○、寅○○、丑○○、未○○、卯○○、申○○、戊○○、丁○○、壬○○、
    乙○○、辰○○、午○○、丙○○、辛○○等十四人為堂主之管理委員，係屬被
    告癸○○之輔助占有人，因此追加上開十四人為被告，請求返還廟產等語。惟查
    被告對原告上開訴之追加，已明確表示不同意，有被告準備書狀可徵（見本院卷
    一第一三六頁），且本件訴訟標的對於上開數人亦無須合一確定，再者依前揭說
    明，無論管理委員係屬堂主之管理人或其輔助占有人，僅須以堂主為被告即已足
    ，並無追加上開管理委員為被告之必要，是原告所提追加之訴即不合法，應予駁
    回。又因原告追加之訴既經駁回，其假執行之聲請自失其附麗，應併予駁回。
二、依民事訴訟法第二百四十九條第一項第六款、第九十五條、第七十八條、第八十
    五條第一項前段，裁定如主文。
中　　　華　　　民　　　國　　九十四　　年　　　四　　　月　　　七　　　日
                                    臺灣臺東地方法院民事庭
~B法　　　官　廖建彥
右正本係照原本作成
如對本裁定抗告須於裁定送達後十日內向本院提出抗告狀
中　　　華　　　民　　　國　　九十四　　年　　　四　　　月　　　八　　　日
~B法院書記官　蔡辛源
